【裁判字號】    97,訴,679
【裁判日期】    970317
【裁判案由】    偽造文書等
【裁判全文】
臺灣高雄地方法院刑事判決               97年度訴字第679號
公  訴  人  臺灣高雄地方法院檢察署檢察官
被      告  乙○○
上列被告因偽造文書等案件，經檢察官提起公訴（96年度偵字第
19191 號），被告於準備程序中就被訴事實為有罪之陳述，經告
知簡式審判程序之旨，並聽取當事人之意見後，本院合議庭裁定
由受命法官獨任進行簡式審判程序，並判決如下：
    主  文
乙○○共同行使偽造私文書，足以生損害於他人，處有期徒刑貳
月，如易科罰金，以新臺幣壹仟元折算壹日，減為有期徒刑壹月
，如易科罰金，以新臺幣壹仟元折算壹日。如附表所示偽造「丙○○」之署名共貳枚，均沒收。
    事  實
一、乙○○與甲○○係朋友關係，緣甲○○於民國95年3 月10日
    15時許，在其位於高雄市○○區○○路97號A719號住處地下
    室357 號停車位前，徒手竊取丙○○所有放在車牌號碼CB9
    ─925 號機車前置物箱內之咖啡色皮夾1 個，內有現金新台
    幣（下同）2600元、丙○○身分證、駕照、健保卡、學生證
    、郵局及台灣銀行金融卡各1 張等物得逞，乙○○遂與甲○○（由本院另行審理）共同基於為自己不法所有之詐欺取財
    犯意及行使偽造私文書之犯意聯絡，由甲○○於96年4 月12
    日持其上開竊得之丙○○身分證，至址設高雄市三民區○○○路1 之1 號之上正通訊公司，佯以丙○○之名義，申辦行
    動電話門號，因梁淑琴檢視甲○○之身分證時發現非丙○○
    本人申辦，甲○○遂當場進一步提供乙○○所使用之手機門
    號0000000000號，待梁淑琴撥打上開電話查詢時，再由乙○○佯稱係丙○○本人，並表明欲申辦門號之意，梁淑琴始將
    申請書交予甲○○填寫，甲○○明知未經丙○○之同意或授
    權，擅自在如附表編號1 、2 所示之威寶電信行動電話服務
    申請書、亞太行動寬頻電信行動電話服務申請書上「申請人
    簽章」欄，接續偽簽「丙○○」之署名2 枚，而偽造完成表
    彰係由丙○○申請行動電話門號0000000000、0000000000號
    ，性質上屬於私文書之申請書2 份，進而將該2 份申請書持
    交不知情之該通訊公司承辦人員梁淑琴辦理申請手續而行使
    之，依此詐術申辦行動電話，足生損害於丙○○及前揭電信
    公司對行動電話業務管理之正確性，幸因梁淑琴要求甲○○
    需丙○○親自前往領取SIM 卡，甲○○、乙○○始未得逞。
    嗣因丙○○察覺有異，又於96年5 月8 日晚間，甲○○主動
    將竊得之身分證、駕照、健保卡等物返還予丙○○，丙○○
    遂報警處理，而查知上情。
二、案經丙○○訴由高雄市政府警察局移送臺灣高雄地方法院檢
    察署檢察官偵查起訴。
    理    由
一、被告乙○○所犯係死刑、無期徒刑、最輕本刑為3 年以上有
    期徒刑以外之罪，其於準備程序中就前揭被訴及併辦部分之
    事實均為有罪之陳述，經受命法官告知簡式審判程序之旨，
    並聽取其與公訴人之意見後，本院合議庭認為適宜由受命法
    官獨任進行簡式審判程序，爰依刑事訴訟法第273 條之1 第
    1 項規定，裁定由受命法官獨任進行審判程序，合先敘明。
二、訊據被告對於上揭犯罪事實，均坦承不諱，核與證人即共同
    被告甲○○於警詢、偵查中之證述、證人即告訴人丙○○於
    警詢中之指訴、證人梁淑琴於警詢中之證述情節相符，並有
    威寶電信0000000000號行動電話服務申請書、亞太行動寬頻
    電信0000000000號行動電話服務申請書等附卷可稽，及扣案
    上開門號之SIM 卡2 張扣案可資佐證，足證被告前開自白核
    與事實相符，是本案事證明確，被告犯行堪以認定。
三、核被告所為，係犯刑法第216 條、第210 條之行使偽造私文
    書罪、同法第339 條第3 項、第1 項之詐欺取財未遂罪。被
    告與同案被告甲○○間，就本件前開犯行，有犯意之聯絡及
    行為之分擔，應論以共同正犯。又被告與同案被告甲○○共
    同謀議，推由同案被告甲○○於如附表編號1 、2 所示之申
    請書上，接續偽造「丙○○」之署押2 枚，該2 次偽造署押
    之行為之獨立性極為薄弱，依一般社會觀念難以強行分離，
    顯均係基於單一犯意接續所為，侵害同一法益，為接續犯；
    又同案被告甲○○偽造署押之行為，乃偽造私文書之部分行
    為；其偽造私文書後，復持以行使，偽造私文書之低度行為
    應為行使之高度行為所吸收，均不另論罪。被告與同案被告
    均係基於冒名申請行動電話之同一目的，以一行使偽造私文
    書之行為同時詐欺取財而觸犯行使偽造私文書、詐欺取財未
    遂等2 罪名，為想像競合犯，應依刑法第55條之規定，從一
    重之行使偽造私文書罪處斷，公訴意旨認此部分為數罪併罰
    關係，尚有誤會。爰審酌被告正值青壯，竟貪圖小利，夥同
    他人為本件冒名申請信用卡之犯行，行為實不足取，惟念及
    其除本案犯行外，並無其他受罪刑宣告之前科紀錄，此有台
    灣高等法院被告前案紀錄表1 份可考，素行良好，且前開犯
    行因未得逞，故尚未實際造成告訴人之損失，又其犯後於本
    院審理中已坦認犯行，堪認有悔意等一切情狀，量處如主文
    所示之刑，並參以其教育程度為高工畢業、家境勉持等情（
    見警卷調查筆錄受詢問人欄），諭知如主文所示易科罰金之
    折算標準。末查，本件被告犯罪時間係在中華民國96年4 月
    24 日 以前，所犯之罪合於中華民國96年罪犯減刑條例第2
    條第1 項第3 款所定減刑條件，應依法減輕其宣告刑2 分之
    1 後，並參酌前述各情諭知如主文所示易科罰金之折算標準
    。
四、如附表編號1 、2 所示之私文書上所偽造之「丙○○」署名
    2 枚，均係偽造之署押，不問屬於被告與否，均應依刑法第
    219 條規定宣告沒收。至上開署押所屬之私文書本身，皆已
    經同案被告甲○○持向上正通訊公司行使，而非屬被告或同
    案被告所有之物，故不予宣告沒收，附此敘明。
五、被告甲○○待到案後，另行審結。
據上論斷，依刑事訴訟法第273 條之1 第1 項、299 條第1 項前
段，刑法第28條、第216 條、第210 條、第339 條第3 項、第1
項、第55條、第41條第1 項前段、第219 條，刑法施行法第1 條
之1 ，中華民國96年罪犯減刑條例第2 條第1 項、第7 條，判決
如主文。
本案經檢察官丁○○到庭執行職務。
中    華    民    國    97    年     3    月    17    日
                  刑事第四庭  法  官  鄭凱文
以上正本證明與原本無異。
如不服本判決應於收受本判決後10日內向本院提出上訴書狀，並
應敘述具體理由，如未敘述上訴理由者，應於上訴期間屆滿後20
日內補提理由書狀於本院（均須按他造當事人之人數附繕本）「
切勿逕送上級法院」。
                              書記官  蕭家玲
中    華    民    國    97    年    3     月    20    日
附錄本案論罪科刑法條
刑法第216條
行使第210 條至第215 條之文書者，依偽造、變造文書或登載不
實事項或使登載不實事項之規定處斷。
刑法第210條
偽造、變造私文書，足以生損害於公眾或他人者，處 5 年以下有
期徒刑。
刑法第339條
意圖為自己或第三人不法之所有，以詐術使人將本人或第三人之
物交付者，處5 年以下有期徒刑、拘役或科或併科1000元以下罰
金。
以前項方法得財產上不法之利益或使第三人得之者，亦同。
前2項之未遂犯罰之。
附表
┌──┬─────────┬────────────┬──────────┐
│編號│  文  件          │  偽 造 之 署 押        │  卷  頁            │
├──┼─────────┼────────────┼──────────┤
│ 1. │威寶電信行動電話服│申請者簽名欄上偽造「陳清│見警卷第38 頁       │
│    │務申請書          │仁」之署名1枚           │                    │
├──┼─────────┼────────────┼──────────┤
│ 2. │亞太行動寬頻電信行│申請人簽章欄上偽造「陳清│同上卷第39頁        │
│    │動電話服務申請書  │仁」之署名1枚           │                    │
└──┴─────────┴────────────┴──────────┘


司法院資訊處製作；財團法人民間司法改革基金會備份。
